【裁判字號】    98,訴,4112
【裁判日期】    990308
【裁判案由】    違反農藥管理法
【裁判全文】
臺灣臺中地方法院刑事判決              98年度訴字第4112號
公  訴  人  臺灣臺中地方法院檢察署檢察官
被      告  甲○○原名林泓達.
選任辯護人  蔡碧仲律師
上列被告因違反農藥管理法案件，經檢察官提起公訴（98年度偵
字第4493、4494、4495、4519、4520、8657、8680、9254、9324
、10490、14386號），本院判決如下：
    主    文
甲○○明知為偽農藥以販賣，處有期徒刑陸月，如易科罰金，以
新臺幣壹仟元折算壹日，扣案之如附表九編號20-27、20-28、20
-30至20-34之物均沒收。
    犯  罪  事  實
一、甲○○（原名林泓達）明知未經核准擅自製造、加工、輸入
    ，或摻雜其他有效成分之含量超過中央主管機關所定之限量
    基準或抽換或仿冒國內外產品，或塗改或變更有效期間之標
    示，或所含有效成分之名稱與核准不符之農藥，係屬偽農藥
    ，依法不得販賣或意圖販賣而陳列、儲藏之，竟基於販賣偽
    農藥營利之犯意，於民國97年7、8月初某日，向真實姓名不
    詳，自稱「林先生」之成年男子批入如附表九編號20-2【丁
    基加保扶，經抽驗結果，其加保扶（carbofuran）含量低於
    75%】至20-18、20-20至20-26，均含有如附表九各編號所示
    之成分之偽農藥一批後，儲藏於其位在彰化縣二林鎮○○路
    ○段416巷165號處所內，販賣予乙○○等人再轉售他人，或
    販賣予其他不特定之農民使用，藉以牟取暴利。嗣於98年2
    月12日為警持搜索票前往甲○○上開處所執行搜索時，當場
    扣得如附表九編號20-2至20-18、20-20至20-26之偽農藥、
    如附表九編號20-35分裝偽農藥之器械、附表九編號20-27、
    20-28、20-30至20-34之甲○○所有供其販賣本案偽農藥所
    用之物及與甲○○犯本案販賣偽農藥無關之如附表九編號20
    -29與之帳冊8份、如附表九編號20-1、20-19疑似生產偽農
    藥之原料。
二、案經行政院海岸巡防署中部地區巡防局、臺中縣警察局移送
    臺灣臺中地方法院檢察署偵查後起訴。
   理    由
一、訊據被告甲○○對於前揭犯罪事實均坦承不諱，核與證人乙
    ○○於偵查中之陳述相符（見98年度偵字第4520號第113頁
    ）。另扣案之如附表九所示等物，分別經送請行政院農業委
    員會農業藥物毒物試驗所（下稱農委會農業藥物毒物試驗所
    ）及行政院農業委員會動植物防疫檢疫局（下稱農委會動植
    物防疫檢疫局）檢驗結果，其中如附表九編號20-3至20-18
    、20-20至20-26確含有各編號所示成分之偽農藥等情，有行
    政院農業委員會農業藥物毒物試驗所98年3月23日藥試化字
    第0982502551號函及行政院農業委員會動植物防疫檢疫局98
    年4月7日防檢三字第0981484397號函分別檢附之農藥檢驗報
    告及初步結果鑑定資料等在卷可稽（見98年度偵字第4520號
    卷第48-1頁、50至75頁、92-1頁、97頁）。另如附表九編號
    20-2之物，經送驗結果，含有加保扶（carbofuran）成分，
    亦有上開農委會農業藥物毒物試驗所之檢驗報告可憑（見98
    年偵字第4520號卷第49頁），另本院依公訴人及被告選任辯
    護人之聲請，將扣案之如附表九編號20-2中抽驗樣品之約20
    0克鋁箔袋內透明塑膠袋裝淡橘褐色粉末再行送農委會藥物
    毒品試驗所驗驗結果，發現該樣品中加保扶含量低於75%，
    無法判定為禁用農藥等情，亦有行政院農業委員會農業藥物
    毒品試驗所99年1月19日藥試化字第0992500381號函檢附之
    檢驗報告可憑（見本院卷第148至149頁），惟如附表九編號
    20-2所示「丁基加保扶」240包，並未經主管機關核准製造
    、加工、輸入在案，為被告自承在卷，自屬為農藥管理法之
    偽農藥。此外，並有扣案之被告所有供其販賣偽農藥用之如
    附表九編號20-27、20-28、20-30至20-34之物及被告所有用
    以包裝偽農藥用之如附表九編號20-35之熱融器1支及臺中縣
    警察局刑事警察大隊搜索、扣押筆錄、扣押物品目錄表及查
    獲現場照片在卷可資佐證（98年度偵字第4520號卷第76至92
    頁）。是核被告之自白，均與事實相符，應為真實。本案事
    證明確，被告前揭犯行，洵堪認定，應依法論科。
二、論罪科刑部分：
(一)、核被告甲○○所為，係犯農藥管理法第48條第1項第1款之販
    賣偽農藥罪。被告販賣偽農藥前所為陳列、儲藏偽農藥之低
    度行為，為販賣偽農藥之高度行為所吸收，不另論罪。而按
    刑事法若干犯罪行為態樣，本質上原具有反覆、延續實行之
    特徵，立法時既予特別歸類，定為犯罪構成要件之行為要素
    ，則行為人基於概括之犯意，在密切接近之一定時、地持續
    實行之複次行為，倘依社會通念，於客觀上認為符合一個反
    覆、延續性之行為觀念者，於刑法評價上，即應僅成立一罪
    ；學理上所稱「集合犯」之職業性、營業性或收集性等具有
    重複特質之犯罪均屬之，例如經營、從事業務、收集、販賣
    、製造、散布等行為概念者是，最高法院著有95年度臺上字
    第1079號判決可參。本案被告甲○○所為販賣偽農藥罪，本
    質上均具有反覆性，倘行為人基於概括之犯意，在密切接近
    之一定時間及空間內反覆從事，無非執行業務所當然，於行
    為概念上，應認為包括的一罪，僅接受一次刑法之評價為已
    足，從而被告就前揭犯罪事實，應僅論以一販賣偽農藥罪。
(二)、另本案起訴書雖記載被告甲○○於上址扣得之如附表九編號
    20-2所示「丁基加保扶」係供其販賣之禁農藥，而認被告此
    部分所為，係犯農藥管理法第46條第1項販賣禁農藥罪嫌等
    語，然依據歷年政府禁用之農藥一覽表，加保扶（carbofur
    an）75%可溼性粉劑於86年12月31日禁止製造、加工、輸入
    ，於88年1月1日起禁止販賣及使用，屬禁用農藥（見本院卷
    第68頁），而經本院再請農委會農業藥物毒物試驗所就扣案
    之附表九編號20-2之樣品，再行檢驗其加保扶含量為何，經
    該所抽驗結果發現，該扣案樣品中加保扶含量低於75%，可
    能因品質不良降解或再經稀釋，無法判定為禁用農藥乙情，
    有行政院農業委員會農業藥物毒物試驗所99年1月19日藥試
    化字第0992500381號函及檢驗報告在卷可按（見本院卷第
    148至149頁），復無其他積極證據認定本案扣案之「丁基加
    保扶」確係禁用農藥。然而，因被告所販賣之「丁基加保扶
    」並未經行政院農委會核准製造、加工或輸入，自屬農藥管
    理法所規定之偽農藥，是以被告販賣如附表九編號20-2之「
    丁基加保扶」，雖未構成農藥管理法第46條第1項之販賣禁
    農藥罪，然仍屬犯農藥管理法第48條第1項第1款之販賣偽農
    藥罪，而因其與起訴之基本事實相同，爰依刑事訴訟法第30
    0條之規定，變更起訴法條。又被告販賣「丁基加保扶」之
    偽農藥部分，與上開被告被告販賣偽農藥部分有集合犯之一
    罪之關係，自屬起訴效力所及，併此說明。
(三)、爰審酌被告被告甲○○明知偽農藥，未經主管機關核可不得
    販賣，竟無視法規，為圖己利，擅自販賣偽農藥，危害社會
    非輕，並考量其販賣偽農藥之數量及規模，及其犯後坦承犯
    罪之犯後態度、犯罪之動機、目的及手段等一切情狀，量處
    如主文所示之刑，並諭知易科罰金之折算標準。末查，扣案
    如附表九編號20-2至20-18、20-20至20-26，係被告甲○○
    供其販賣之偽農藥，附表九編號20-35係被告甲○○分裝偽
    農藥用之器械，均依農藥管理法第55條第1項第1款、第3款
    之規定，由農委會依據沒入農藥器械原料物品處理辦法予以
    沒入（另附表九編號20-1、20-19係疑似生產偽農藥之原料
    ，雖係被告甲○○所有，然本案既未查獲被告有製造、加工
    偽農藥之情事，則尚難認定附表九編號20-1、20-19係被告
    製造、加工偽農藥之原料，自與農藥管理法第55條第1項第3
    款未合，併此說明）。至如附表九編號20-27、20-28、20-3
    0至20-34之物，係被告所有供其販賣本案偽農藥所用之物，
    為其自承在卷，將依刑法第38條第1項第2款之規定沒收之。
    另附表九編號20-29之帳冊8本，被告否認係其供本案犯販賣
    偽農藥犯行所用之物，復無積極證據證明與被告犯前揭犯行
    有關，爰不另為沒收之宣告。
據上論斷，應依刑事訴訟法第299條第1項前段、第300條，農藥
管理法48條第1項第1款，刑法第11條前段、第41條第1項、第38
條第1項第2款，判決如主文。
本案經檢察官丙○○到庭執行職務。
中    華    民    國    99    年    3    月    8     日
                  刑事第三庭  審判長法  官  周瑞芬
                                    法  官  楊曉惠
                                    法  官  李慧瑜
以上正本證明與原本無異。
如不服本判決，應於收受送達後10日內向本院提出上訴書狀（應
敘述具體理由並附繕本）。
                                    書記官  張雅慧
中    華    民    國    99    年    3    月    8     日
附錄論罪科刑法條：
農藥管理法第48條
有下列情形之一者，處3年以下有期徒刑，得併科新臺幣30萬元
以下罰金：
一、明知為偽農藥，以販賣或意圖販賣而陳列、儲藏。
二、將第24條第1項第2款所定專供加工輸出用之農藥或第3款所
    定專供輸出用之農藥於國內販賣或移作他用。
因過失犯前項之罪者，處拘役或科新臺幣15萬元以下罰金。

司法院資訊處製作；財團法人民間司法改革基金會備份。
